【裁判字號】    98,審易,1379
【裁判日期】    981026
【裁判案由】    竊盜
【裁判全文】
臺灣桃園地方法院刑事判決            98年度審易字第1379號
公  訴  人  臺灣桃園地方法院檢察署檢察官
被      告  甲○○
上列被告因竊盜案件，經檢察官提起公訴（98年度偵字第11014
號），被告於本院準備程序進行中，就被訴事實為有罪之陳述，
經本院告知簡式審判程序意旨，並聽取當事人之意見後，本院裁
定依簡式審判程序審理，判決如下：
    主  文
甲○○攜帶兇器竊盜，累犯，處有期徒刑捌月，扣案之機車鑰匙
壹支沒收。
    事  實
一、甲○○(一)前於民國95年間因施用第二級毒品案件，經臺灣板
    橋地方法院以95年度簡字第1349號判決，判處有期徒刑4 月
    確定；於同年間次因(二)施用第一級毒品、(二)施用第二級毒品
    等案件，經臺灣板橋地方法院以95年度訴字第2397號判決，
    分別判處有期徒刑6 月、5 月，並定其應執行刑為有期徒刑
    10月確定；(四)於同年間復因施用第二級毒品案件，經臺灣板
    橋地方法院以95年度簡字第6274號判決，判處有期徒刑5 月
    確定；(五)於同年間又因竊盜案件，經臺灣板橋地方法院以95
    年度簡字第5711號判決，判處有期徒刑4 月確定；(六)於同年
    間再因施用第二級毒品案件，經臺灣板橋地方法院以95年度
    易字第2085號判決，判處有期徒刑7 月確定；(七)於同年間繼
    因妨害公務案件，經臺灣板橋地方法院以96年度易字第46號
    判決，判處有期徒刑3 月確定，上開(二)至(七)案件，另經臺灣
    板橋地方法院以96年度聲減字第1760號裁定，均減其宣告刑
    2 分之1 ，並定其應執行刑為應執行有期徒刑1 年1 月確定
    ；(八)於同年間又因偽造文書案件，經臺灣板橋地方法院以96
    年度簡字第7965號判決，判處有期徒刑4 月，減為有期徒刑
    2 月確定，上揭(八)案與減刑後之(二)至(七)案，再經臺灣板橋地
    方法院以97年度聲字第622 號裁定，定其應執行刑為應執行
    有期徒刑1 年3 月確定，並與(一)案入監接續執行，於97年5
    月6 日假釋出監，所餘刑期交付保護管束，已於97年5 月25
    日依行刑累進處遇條例之規定縮短刑期後假釋期滿，未經撤
    銷假釋，其未執行之刑，以已執行論。
二、詎其仍不知悛悔，於98年4 月19日至同年月20日間某時，行
    經桃園縣龜山鄉○○路某處，見乙○○所有車牌號碼為Y3-8
    309 號自用小客車停放於該地（前於98年4 月19日上午8 時
    許前某時，在桃園縣桃園市○○路18號前遭竊，並經改懸掛
    為P7 -5842號車牌），認有機可乘，竟意圖為自己不法之所
    有，持客觀上足以對人之生命、身體、安全構成威脅而具有
    危險性，可供兇器使用之一字扳手1 支（未扣案）開啟車門
    進入車內，再以自備之機車鑰匙啟動電門後，將車駛離而竊
    取得手，並供己代步之用。嗣於98年5 月11日晚間8 時50分
    許，甲○○駕駛前開竊得之自用小客車，在桃園縣中壢市○
    ○○街與大華路路口為警查獲，並扣得前開機車鑰匙1支 。
三、案經桃園縣政府警察局移送臺灣桃園地方法院檢察署檢察官
    偵查起訴。
    理  由
一、本案被告甲○○所犯為死刑、無期徒刑或最輕本刑為3 年以
    上有期徒刑以外之罪，其於本院準備程序中就前揭被訴事實
    為有罪之陳述，經本院告知簡式審判程序之旨，並聽取當事
    人之意見後，本院依刑事訴訟法第273 條之1 第1 項規定，
    裁定進行簡式審判程序，合先敘明。
二、前開犯罪事實，業據被告甲○○分別於警詢、檢察官訊問及
    本院審理中坦承不諱，並經證人即被害人乙○○於警詢中陳
    述無訛，且有桃園縣政府警察局保安警察隊贓物認領代保管
    單、桃園縣政府警察局車輛協尋電腦輸入單、車籍查詢—基
    本資料詳細畫面、桃園縣政府警察局車輛尋獲電腦輸入單、
    查獲現場照片、扣案物照片等在卷可稽，另有機車鑰匙1 支
    扣案可資佐證，足徵被告自白與事實相符，事證明確，被告
    犯行堪以認定。
三、查被告行竊時所攜帶之上開一字扳手1 支，客觀上足以對人
    之生命、身體、安全構成威脅而具有危險性，自屬兇器無疑
    ，核其所為係犯刑法第321 條第1 項第3 款之攜帶兇器竊盜
    罪。又被告有如事實欄一所載之犯罪科刑及執行完畢紀錄，
    此有臺灣高等法院被告前案紀錄表在卷可按，其於有期徒刑
    執行完畢後，於5 年以內故意再犯本件最重本刑為有期徒刑
    以上之罪，為累犯，應依刑法第47條第1 項之規定加重其刑
    。爰審酌被告不思努力以正當勞力謀生，恣意竊取他人財物
    ，危害社會治安非輕，原不宜寬縱，惟念被告其自警詢之初
    即坦承犯行，犯後態度尚佳等一切情狀，量處如主文所示之
    刑，以示懲儆。扣案之機車鑰匙1 支，係被告所有，供其本
    件竊盜犯行所用之物，業經被告供明在卷，爰依刑法第38條
    第1 項第2 款宣告沒收。至被告行竊時所使用之前揭一字扳
    手1 支，因未扣案，且復乏確據證明尚屬存在，爰不併予宣
    告沒收，附此敘明。
據上論斷，應依刑事訴訟法第273 條之1 第1 項、第299 條第1
項前段，刑法第321 條第1 項第3 款、第47條第1 項、第38條第
1 項第2 款，判決如主文。
本案經檢察官潘怡華到庭執行職務。
中    華    民    國    98    年    10    月    26    日
                        刑事庭    法  官  劉為丕
以上正本證明與原本無異。
如不服本判決，應於判決送達後10日內向本院提出上訴狀（應附
繕本），其未敘述上訴理由者，應於上訴期間屆滿後20日內補提
理由書狀於本院，上訴於臺灣高等法院。
                                  書記官  陳淑瓊
中    華    民    國    98    年    10    月    26    日
附錄本案論罪科刑法條：
中華民國刑法第321 條
（加重竊盜罪）
犯竊盜罪而有左列情形之一者，處六月以上、五年以下有期徒刑
：
一、於夜間侵入住宅或有人居住之建築物、船艦或隱匿其內而犯
    之者。
二、毀越門扇、牆垣或其他安全設備而犯之者。
三、攜帶兇器而犯之者。
四、結夥三人以上而犯之者。
五、乘火災、水災或其他災害之際而犯之者。
六、在車站或埠頭而犯之者。
前項之未遂犯罰之。


司法院資訊處製作；財團法人民間司法改革基金會備份。
